【裁判字號】    90,上易,1586
【裁判日期】    901018
【裁判案由】    傷害
【裁判全文】
臺灣高等法院高雄分院刑事判決                    九十年度上易字第一五八六號
    上  訴  人  台灣高雄地方法院檢察署檢察官
    被      告  乙○○
右上訴人因傷害案件，不服臺灣高雄地方法院九十年度易字第二三七九號中華民國九
十年七月二十三日第一審判決（起訴案號：臺灣高雄地方法院檢察署九十年度偵字第
八三八八號），提起上訴，本院判決如左：
      主  文
上訴駁回。
    事  實
一、乙○○於民國九十年一月二十七日二十三時二十分許，在高雄縣九曲村九曲路二
    七二號九曲社區發展協會之巡守隊辦公室，因崗哨值班人力不足問題，發生口角
    爭執並拉扯，嗣乙○○基於傷害之故意，以手推擠甲○○胸部，致甲○○受有前
    胸撞挫傷皮下瘀血腫痛九╳四公分之傷害。
二、案經甲○○訴由高雄縣警察局仁武分局報請臺灣高雄地方法院檢察署檢察官偵查
    起訴。
    理  由
一、訊之被告乙○○矢口否認有何傷害犯行，辯稱：伊是巡守隊隊長，當日因春安工
    作期間在輪值執勤勤務，而告訴人甲○○酒後到辦公室喧嘩，請他出去，他以三
    字經回罵，伊一時氣憤站起來推他一下云云。惟查，右揭事實，業據告訴人指訴
    甚詳，核與在場證人黃晉輝於本院結證稱：當時我留守在隊部，其他三人去巡邏
    ，甲○○進來以後就泡茶給我們喝，後來隊長乙○○過來說他去玩的事情，也因
    為崗哨的問題發生爭執。隊長就用力推打甲○○等情相符（參見本院九十年九月
    二十四日訊問筆錄）。而告訴人受有前胸撞挫傷皮下瘀血腫痛九╳四公分之傷害
    ，亦有告訴人所提出之鴻慶醫院九十年一月二十九日出具之傷病診斷書乙紙及照
    片乙幀附卷可稽，且依該診斷證明書所載及照片顯示，被告用手推打造成告訴人
    挫傷皮下瘀血腫痛之傷害，足見被告推打告訴人用力甚猛，所辯無傷害故意，顯
    係卸責之詞，不足採信。本件事證明確，被告傷害犯行洵堪認定。
二、核被告乙○○所為，係犯刑法第二百七十七條第一項之傷害罪。原審以被告罪證
    明確，適用刑法第二百七十七條第一項、第四十二條第二項，罰金罰鍰提高標準
    條例第一條前段、第二條規定，並審酌被告未循理性解決與其隊員間之爭執，反
    出手予以推出辦公室，不僅造成告訴人受傷，且破壞巡守隊員間和諧，惟念被告
    僅推打告訴人一下，尚稱自制，告訴人所受傷害非重，被告犯後態度尚佳，且無
    犯罪前科紀錄，有臺灣高雄地方法院檢察署刑案資料查註紀錄表乙件附卷可稽，
    素行良好等一切情狀，量處罰金一千元，並諭知易服勞役之折算標準。認事用法
    俱無不合，量刑亦稱妥適，檢察官循告訴人請求上訴意旨，指摘原判決量刑過輕
    ，並無可取，為無理由，應予駁回。
據上論結，應依刑事訴訟法第三百六十八條，判決如主文。
本案經檢察官林應華到庭執行職務。
中      華      民      國    九十      年      十      月     十八     日
                           臺灣高等法院高雄分院刑事第一庭
                                       審判長法  官
                                             法  官
                          法  官
不得上訴
附錄：本判決論罪科刑法條：
刑法第二百七十七條第一項：
傷害人之身體或健康者，處三年以下有期徒刑，拘役或一千元以下罰金。


司法院資訊處製作；財團法人民間司法改革基金會備份。
